fr: Type de retenue de l’axe de piston: Entièrement flottant; Entièrement flottant (circlips); Entièrement flottant (bagues en spirale); Entièrement flottant (joncs d’arrêt); Ajustement serré; Verrouillage conique; Autre
da: Stempelpinds fastgørelsestype: Fuldt flydende; Fuldt flydende (låseringe); Fuldt flydende (spirallåse); Fuldt flydende (trådlåse); Press fit; Taper lock; Andet
ja: ピストンピン止め保守タイプ: フルフローティング; フルフローティング (サークリップ); フルフローティング (スパイラルロック); フルフローティング (ワイヤーロック); 圧入 (プレスフィット); テーパーロック; その他
it: Tipo di fissaggio del perno del pistone: Flottante; Flottante (seeger); Flottante (anelli di bloccaggio a spirale); Flottante (anelli in filo di ferro); A pressione; Bloccaggio conico; Altro
hr-HR: Klip prikačeno zadržavanje kupaca tip: Plutajući (full-floating); Potpuno plutajući (uskočnici); Potpuno plutajući (spiralni osigurači); Potpuno plutajući (žičani osigurači); Utični priključak (press-fit); Konusna spojka (taper-lock); Ostalo
zh-TW: 活塞銷固定類型: 全浮動式; 全浮動式 (C 型扣環); 全浮動式 (螺旋鎖); 全浮動式 (鋼絲鎖); 壓配式; 錐形鎖; 其他
pt-PT: Pistão marcado com um pino de retenção do tipo cliente: Flutuante; Flutuante (circlips); Flutuante (anéis de retenção em espiral); Flutuante (anéis de retenção de arame); Ajuste por pressão; Ajuste cónico; Outro
vi: Loại giữ chốt piston: Thả nổi hoàn toàn; Thả nổi hoàn toàn (vòng hãm circlip); Thả nổi hoàn toàn (khóa xoắn); Thả nổi hoàn toàn (khóa dây); Lắp ép; Khóa côn; Khác
zh-CN: 活塞销固定方式: 全浮式; 全浮式（弹性挡圈）; 全浮式（螺旋锁环）; 全浮式（钢丝锁环）; 压配式; 锥形锁紧; 其他
tr: Piston pimi sabitleme tipi: Tam serbest (full-floating); Tam serbest (segmanlı); Tam serbest (spiral kilitli); Tam serbest (tel kilitli); Sıkı geçme; Konik kilitli; Diğer
ro-RO: Tip de fixare a bolțului pistonului: Complet flotant; Complet flotant (inele de siguranță); Complet flotant (siguranțe spirale); Complet flotant (siguranțe din sârmă); Fixare prin presare; Blocare conică; Altele
sv: Fästtyp för kolvbult: Helt flytande; Helt flytande (spårringar); Helt flytande (spirallås); Helt flytande (trådlås); Presspassning; Koniskt lås; Övrigt
nl: Zuigerpen borgingstype: Volledig zwevend; Volledig zwevend (borgringen); Volledig zwevend (spiraalsloten); Volledig zwevend (draadsloten); Perspassing; Klembus; Overig
lt-LT: Stūmoklio kaiščio fiksavimo tipas: Visiškai plaukiojantis; Visiškai plaukiojantis (fiksavimo žiedai); Visiškai plaukiojantis (spiraliniai užraktai); Visiškai plaukiojantis (vieliniai fiksatoriai); Įpresuojamas; Kūginis užraktas; Kita
fi: Männän tapin lukitustapa: Täysin uiva; Täysin uiva (lukkorenkaat); Täysin uiva (spiraalilukot); Täysin uiva (lankalukot); Puristussovite; Kartiolukko; Muu
pt-BR: Pistão pino tipo de retenção: Totalmente flutuante; Totalmente flutuante (anéis de retenção); Totalmente flutuante (travas em espiral); Totalmente flutuante (travas de arame); Prensado; Trava cônica; Outros
el: Τύπος συγκράτησης πείρου εμβόλου: Πλήρως πλευστό; Πλήρως πλευστό (ασφάλειες circlips); Πλήρως πλευστό (ασφάλειες σπιράλ); Πλήρως πλευστό (συρμάτινες ασφάλειες); Πρεσαριστό; Taper-lock; Άλλο
es: Tipo de retención del perno del pistón: Totalmente flotante; Totalmente flotante (circlips); Totalmente flotante (anillos en espiral); Totalmente flotante (seguros de alambre); Ajuste a presión; Cierre cónico; Otro
th: ประเภทการยึดสลักลูกสูบ: แบบลอยตัว; แบบลอยตัว (แหวนล็อก); แบบลอยตัว (ล็อกเกลียว); แบบลอยตัว (ล็อกลวด); สวมอัด; สวมอัดแบบเทเปอร์; อื่นๆ
sl-SI: Vrsta zadrževanja batnega sornika: Plavajoče; Plavajoče (skočniki); Plavajoče (spiralne varovalke); Plavajoče (žične varovalke); Vtiskalno; Stožčasto zaklepanje (Taper-lock); Drugo
sk-SK: Typ upevnenia piestneho čapu: Plávajúce; Plávajúce (poistné krúžky); Plávajúce (špirálové zámky); Plávajúce (drôtené zámky); Nalisované; Kužeľový zámok; Iné
ru: Тип фиксации поршневого пальца: Плавающего типа; Плавающего типа (стопорные кольца); Плавающего типа (спиральные замки); Плавающего типа (проволочные замки); Запрессованные; Конусные фиксаторы; Другое
cs: Typ zajištění pístního čepu: Plně plovoucí; Plně plovoucí (pojistné kroužky); Plně plovoucí (spirálové zámky); Plně plovoucí (drátové pojistky); Nalisované; Kuželový zámek; Ostatní
hu: Dugattyúcsapszeg rögzítési típusa: Teljesen úszó; Teljesen úszó (seeger-gyűrűs); Teljesen úszó (spirálzáras); Teljesen úszó (drótzáras); Sajtolt illesztésű; Kúpos rögzítésű; Egyéb
bg-BG: Тип задържане на буталния болт: Плаващи; Плаващи (зегерки); Плаващи (спирални ключалки); Плаващи (телени ключалки); Пресовани; Конусовидни ключалки; Друго
en: Piston pin retention type: Full-floating; Full-floating (circlips); Full-floating (spiral locks); Full-floating (wire locks); Press-fit; Taper-lock; Other
de: Art der Kolbenbolzensicherung: Schwimmend gelagert; Schwimmend gelagert (Seegerringe); Schwimmend gelagert (Spiralsicherungen); Schwimmend gelagert (Drahtsprengringe); Presspassung; Taper-Lock; Andere
pl: Typ zabezpieczenia sworznia tłoka: Pływający; Pływający (pierścienie osadcze sprężynujące); Pływający (zamki spiralne); Pływający (zamki drutowe); Wciskany; Stożkowy zaciskowy; Inny
nb: Festetype for stempelbolt: Fullflytende; Fullflytende (låseringer); Fullflytende (spirallåser); Fullflytende (trådlåser); Presspasning; Konisk lås; Annet
ko: 피스톤 핀 고정 유형: 풀 플로팅; 풀 플로팅(서클립); 풀 플로팅(스파이럴 록); 풀 플로팅(와이어 록); 프레스 핏; 테이퍼 록; 기타